臺灣高雄地方法院刑事判決　　　　　 100年度審訴字第3403號
公　訴　人　臺灣高雄地方法院檢察署檢察官
被　　　告　林育賢
上列被告因違反毒品危害防制條例案件，經檢察官提起公訴（10
0 年度毒偵字第5805號），本院合議庭裁定由受命法官獨任進行
簡式審判程序，判決如下：
    主  文
林育賢施用第一級毒品，處有期徒刑玖月。
    事實及理由
一、犯罪事實：
    林育賢前於民國88年間因施用毒品案件，經本院以88年度毒
    聲字第4102號裁定送觀察、勒戒後，認無繼續施用毒品之傾
    向，於88年6 月25日觀察、勒戒執行完畢釋放，並經臺灣高
    雄地方法院檢察署檢察官以88年度偵字第14445 、15338 號
    為不起訴處分確定。又於91年間因施用毒品案件，經本院以
    91年度毒聲字第496 號裁定送觀察、勒戒後，認無繼續施用
    毒品之傾向，於91年3 月15日觀察、勒戒執行完畢釋放，並
    經臺灣高雄地方法院檢察署檢察官以91年度毒偵字第118 號
    為不起訴處分確定。復於前揭觀察、勒戒執行完畢釋放後5
    年內之92、93年間，因施用毒品案件，經本院以93年度簡上
    字第77號判處有期徒刑4 月確定。再於97年、98年間因施用
    毒品案件，經本院以97年度審訴字第1707號、99年度審訴字
    第939 號分別判處有期徒刑7 月、8 月確定。詎其猶未戒除
    毒癮，明知海洛因為毒品危害防制條例第2 條第2 項第1 款
    所定之第一級毒品，依法不得持有、施用，基於施用第一級
    毒品之犯意，於99年9 月7 日上午10時許，在其位於高雄縣
    大社鄉（現改制為高雄市大社區，下同）大社路85之23號住
    處內，以將第一級毒品海洛因摻入香菸點燃吸食產生煙霧之
    方式，施用海洛因1  次。嗣於99年9 月7 日上午11時30 分
    許，在高雄市○○區○○路與大興路路口，為警盤檢查獲，
    經徵其同意採尿送驗，結果呈嗎啡、可待因陽性反應，始悉
    上情。
二、程序部分：
(一)、本件被告林育賢所犯係死刑、無期徒刑、最輕本刑為3 年以
    上有期徒刑以外之罪，其於準備程序中就被訴事實為有罪之
    陳述，經法官告知簡式審判程序之旨，並聽取公訴人、被告
    之意見後，本院合議庭認為適宜而裁定由受命法官獨任進行
    簡式審判程序，先予敘明。
(二)、被告前經送觀察、勒戒執行完畢後5 年內，已再犯施用毒品
    案件，經法院判刑確定，是被告於「初犯」經觀察、勒戒後
    ，曾於5 年內再犯，經依法追訴處罰，本件施用毒品行為已
    屬3 犯以上，檢察官逕行起訴，即無不合。
三、證據名稱：
(一)、高雄縣政府警察局仁武分局大社分駐所偵辦毒品案件尿液採
    驗檢驗對照表、臺灣檢驗科技股份有限公司濫用藥物實驗室
    - 高雄99年9 月23日第KH/2010/00000000號濫用藥物尿液檢
    驗報告各1 份在卷可稽（見偵卷第11、13頁）。
(二)、被告之自白。
四、論罪科刑：
(一)、按海洛因為毒品危害防制條例第2 條第2 項第1 款規定之第
    一級毒品，依法不得施用、持有。是核被告所為，係犯毒品
    危害防制條例第10條第1 項之施用第一級毒品罪。被告為施
    用而持有海洛因之低度行為，應為其施用之高度行為所吸收
    ，不另論罪。
(二)、至於本件被告是否構成累犯乙節，按受有期徒刑之執行完畢
    ，或受無期徒刑或有期徒刑一部之執行而赦免後，5 年以內
    故意再犯有期徒刑以上之罪者，方為累犯，此觀刑法第47條
    第1 項規定甚明。又裁判確定前犯數罪者，併合處罰之；數
    罪併罰，宣告多數有期徒刑者，於各刑中之最長期以上，各
    刑合併之刑期以下，定其刑期，刑法第50條、第51條第5 款
    定有明文。故刑法第47條第1 項所謂之「受有期徒刑之執行
    完畢」，於數罪併罰案件，係指該數罪所定之執行刑執行完
    畢而言；如於定執行刑之前，因有一部分犯罪先確定，形式
    上予以執行，仍應依前揭規定定其應執行之刑，俟檢察官指
    揮執行「應執行刑」時，再就形式上已執行部分予以折抵，
    不能謂先確定之罪已執行完畢；換言之，若數罪中之一罪已
    先予執行，嗣法院始依檢察官之聲請，就該數罪裁定定其應
    執行之刑，則前已執行之刑，係檢察官執行時予以扣除之問
    題，不能認為已執行完畢（最高法院97年度臺非字第357 號
    判決意旨、最高法院100 年度第6 次刑事庭會議決議參照）
    。經查，依卷附臺灣高等法院被告前案紀錄表顯示，被告有
    如附表所示犯罪經判刑確定之事實，其中附表編號1 、2 、
    3 所示犯罪，經臺灣屏東地方法院（以下簡稱屏東地院）以
    96 年 度聲減字第2335號裁定減刑並定其應執行刑為有期徒
    刑1 年1 月確定，而被告於附表編號4 所示犯罪經判決確定
    後，因其犯罪行為時間係在附表編號1 、2 、3 所示犯罪最
    先判決確定者（即附表編號2 所示犯罪）之前，依法得與附
    表編號1 、2 、3 所示犯罪合併定其應執行刑，惟檢察官僅
    就附表編號號1 、2 、4 所示犯罪聲請定應執行刑，經本院
    以97 年 度審聲字第320 號裁定應執行刑為有期徒刑1 年確
    定，而漏未將附表編號3 所示犯罪與前開3 罪一併聲請定其
    應執行刑，嗣經本院以97年度審聲字第2220號就附表編號5
    、6 所示犯罪裁定應執行有期徒刑1 年10月確定後，與前揭
    附表編號1 、2 、4 犯罪所定應執行刑1 年接續執行，合併
    計算假釋期間後，被告於98年8 月18日縮短刑期假釋出監，
    嗣因被告於假釋中故意犯附表編號7 所示犯罪遭判決確定，
    經撤銷其假釋，附表編號1 、2 、4 、5 、6 所示犯罪尚餘
    6 月15日之殘刑，而與附表編號8 所示犯罪接續執行（已於
    100 年11月11日縮刑期滿執行完畢）。準此觀之，附表編號
    3 所示犯罪雖形式上已於97年2 月15日易科罰金執行完畢，
    惟被告為本件犯罪行為時即99年9  月7 日，係在附表編號1
    、2 、4 所示犯罪之假釋期間內，且尚有附表編號3 所示犯
    罪應與附表編號1 、2 、4 所示犯罪合併定其應執行刑，揆
    諸前開說明意旨，自應以附表編號1 至4 所示犯罪所定應執
    行之刑均已執行完畢，方為刑法第47條第1 項所稱之「受有
    期徒刑之執行完畢」，是被告就附表編號3   所示犯罪於97
    年2 月12日易科罰金執行完畢乙情，尚難遽認係「受有期徒
    刑之執行完畢」，則本件被告係於99年9 月7 日所犯，自不
    構成累犯，且起訴書以附表編號5 所示犯罪業於99年3 月29
    日縮短刑期執行完畢，認就被告本件犯行應論以累犯並加重
    其刑，忽略該犯罪業經撤銷假釋，顯有誤會，均予敘明。
(三)、爰審酌被告前因施用毒品犯行，業經觀察、勒戒後，猶再施
    用毒品不輟，顯見其毒癮非淺，戒毒悔改之意志不堅，且其
    施用毒品除造成家庭負擔外，對社會秩序亦有潛在之危險及
    影響，惟念其所犯施用毒品罪乃屬戕害自身身心健康行為，
    反社會性之程度應屬較低，且犯後坦承犯行及其智識程度、
    家庭經濟狀況等一切情狀，酌情量處如主文所示之刑，以示
    懲儆。
據上論斷，應依刑事訴訟法第273  條之1 第1 項、第299 條第1
項前段、第310 條之2 、第454 條，毒品危害防制條例第10條第
1 項，刑法第11條前段，判決如主文。
本案經檢察官劉慕珊到庭執行職務。
中    華    民    國   100    年    12    月    16    日
                  刑事第十庭  法  官  林書慧
以上正本證明與原本無異。
如不服本判決應於收受判決後10日內向本院提出上訴書狀，並應
敘述具體理由。其未敘述上訴理由者，應於上訴期間屆滿後20日
內向本院補提理由書（均須按他造當事人之人數附繕本），切勿
逕送上級法院。
中    華    民    國  100     年    12    月    16    日
                              書記官  李承悌
《附錄本件論罪科刑法條》
毒品危害防制條例第10條第1 項
施用第一級毒品者，處 6 月以上 5 年以下有期徒刑。
《附表》：
┌──┬──────┬────┬────┬──────┬──────┐
│編號│  案    號  │ 案  由 │ 宣告刑 │  行為時間  │  確定時間  │
├──┼──────┼────┼────┼──────┼──────┤
│ 1  │本院95年度簡│竊盜    │3 月    │95年9 月29日│96年3 月12日│
│    │字第6974號  │        │        │            │            │
├──┼──────┼────┼────┼──────┼──────┤
│ 2  │本院95年度訴│搶奪    │1 年    │95年11月27日│96年2 月26日│
│    │字第4532號  │        │        │            │            │
├──┼──────┼────┼────┼──────┼──────┤
│ 3  │屏東地院96年│搶奪    │1 年    │95年4 月5 日│96年7 月2 日│
│    │度訴字第429 │        │        │            │            │
│    │號          │        │        │            │            │
├──┼──────┼────┼────┼──────┼──────┤
│ 4  │本院96年度訴│搶奪    │減為有期│95年9 月10日│97年4 月7 日│
│    │字第3516號  │        │徒刑7 月│            │            │
├──┼──────┼────┼────┼──────┼──────┤
│ 5  │本院97年度訴│搶奪    │有期徒刑│96年9 月28日│97年5 月26日│
│    │字第107號   │        │1 年4 月│            │            │
├──┼──────┼────┼────┼──────┼──────┤
│ 6  │本院97年度審│毒品危害│7 月    │97年2 月6 日│97年6 月23日│
│    │訴字第1707號│防制條例│        │            │            │
├──┼──────┼────┼────┼──────┼──────┤
│ 7  │本院99年度審│毒品危害│8 月    │98年10月12日│99年5 月24日│
│    │訴字第939號 │防制條例│        │            │            │
└──┴──────┴────┴────┴──────┴──────┘